【裁判字號】    92,上易,392
【裁判日期】    920522
【裁判案由】    賭博等
【裁判全文】
臺灣高等法院高雄分院刑事判決        九十二年度上易字第三九二號
    上  訴  人  臺灣澎湖地方法院檢察署檢察官
    上  訴  人  丙○○
    即  被  告
    被      告  甲○○
右上訴人等因被告等傷害案件，不服臺灣澎湖地方法院九十一年度易字第三三號號中
華民國九十一年十二月二十四日第一審判決（起訴案號：臺灣澎湖地方法院檢察署九
十一年度偵字第二四０號），提起上訴，本院判決如左：
      主  文
原判決關於丙○○傷害及定執行刑部分暨甲○○部分，均撤銷。
丙○○、甲○○共同傷害人之身體，各處有期徒刑參月，如易科罰金，均以參佰元折
算壹日。
    事  實
一、丙○○與鄭孟棠（已判決確定）自民國九十一年三月十七日晚間十時起共同提供
    澎湖縣馬公市○○路八十五號三樓之一供人賭博財物，嗣於同日晚間十一時二十
    分許，澎湖縣警察局馬公分局刑事組員警據報前往上址察看，發覺屋內有聚賭之
    犯罪情形，適甲○○外送檳榔抵達該屋門口，丙○○接獲甲○○之開門信號後開
    啟大門欲讓甲○○入內時，在三樓通往四樓之樓梯間埋伏守候之馬公分局刑事組
    偵查員乙○○、陳順得、陳介平見機不可失，立即表明警察身分上前查緝，乙○○並同時將手臂伸入已開啟之門內，甲○○見有警察查緝，竟與丙○○基於傷害
    及妨害公務之犯意聯絡，以身體及雙手阻擋乙○○，並喊「水來了」通知丙○○
    有員警查緝，丙○○明知乙○○手臂已在門內，可預見關門將立即擠壓乙○○之
    手臂造成傷害，竟立即將門關閉，甲○○復以雙手自背後勒住乙○○之頸部，向
    後強行拖拉乙○○，丙○○則使力關門，以上述方法對依法執行公務之乙○○警
    員施強暴，以便丙○○能順利將大門關閉，在場賭博之人有時間逃避員警查緝，
    乙○○因上述擠壓及拖拉，受有左前臂一乘二公分紅腫、頸部擦挫傷等傷害。
二、案經乙○○訴由澎湖縣警察局馬公分局移送臺灣澎湖地方法院檢察署檢察官偵查
    起訴。
    理  由
一、訊據上訴人即被告丙○○、被告甲○○均矢口否認有前述妨害公務及傷害之犯行
    ，被告丙○○辯稱：我開門要讓甲○○進門時，突然聽見急促之腳步聲從賭場大
    樓之四樓往三樓樓梯步階上傳來，我依經驗判斷是警察前來查緝，隨即迅速把大
    門關上，我關門時未夾到乙○○警員的手或身體其他部位云云，被告甲○○則辯
    稱：案發時我係受吳家檳榔攤老闆娘陳淑娟之託外送檳榔至該賭場，我到該房屋
    門口欲叫丙○○開門時，就被從四樓衝下來的乙○○、陳介平、陳順得碰撞推擠
    在門旁，我不知乙○○等人是警察，並沒有以任何信號通知屋內的人警察前來查
    緝，我被碰撞後與乙○○等人之拉扯係自然推擠之現象，自始至終未出手勒住乙○○頸部，無意阻撓警察辦案，亦無其他妨害員警執行公務之行為云云；惟查前
    述事實，業據告訴人乙○○指訴綦詳，並經證人即現場查緝賭博之警員陳順得於
    原審到庭證稱：乙○○用手臂的力量把大門頂住，同時他的手被夾在門縫間，屋
    內的人如何和乙○○推擠我沒仔細看清楚，我只知道乙○○的手臂被夾住了，這
    時候甲○○就突然出右手勒住乙○○之脖子，然後乙○○發出呻吟聲，我馬上出
    手拉甲○○的身體等語（見原審卷第七十四頁），證人陳介平亦證稱：「乙○○
    隨即把左手伸到門縫裡，並用右手掌要推開大門，乙○○的左手隨即被夾住，乙○○的手被夾住的時間大約半分鐘，在這期間甲○○伸手勒住乙○○之脖子，試
    圖要把乙○○往後拉，甲○○是用兩手環繞乙○○的頸部往後拖，這時陳順得就
    跑去拉甲○○」等語（見原審卷第七十七至七十八頁），雖告訴人乙○○所指稱
    「甲○○是用左手勒住我脖子」，與證人陳順得所證稱：「甲○○就突然伸出右
    手勒住乙○○的脖子」，證人陳介平所證稱：「甲○○是用兩手環繞乙○○的頸
    部往後拖」等語，對被告甲○○究以何手侵犯乙○○之身體之事實，供詞略有不
    符，惟查告訴人乙○○等係前往案發現場查緝賭場，查緝時間緊促，且該處空間
    狹窄，其相互間發生推擠碰撞之情形，告訴人乙○○與證人陳順得、陳介平自難
    將細節完全描述無誤，然對被告丙○○、甲○○二人如何聯合自屋內外致乙○○
    左前臂、頸部受傷之基本事實，則已明確描述如上，應堪採信，此外復有乙○○
    左前臂、頸部受傷之照片及驗傷診斷書與告訴人乙○○所製作之職務報告書附卷
    足憑，事證明確，被告丙○○、甲○○前述所辯，顯均係事後卸責之詞，不足採
    信，其此部分犯行均堪認定。
二、被告丙○○、甲○○前述對警員乙○○施以強暴致其受傷之所為，均係犯刑法第
    一百三十五條第一項妨害公務執行罪及第二百七十七條第一項之傷害罪，其一行
    為同時觸犯妨害公務執行及傷害二罪名，為想像競合犯，應從較重之傷害罪處斷
    ，又其二人間就前述犯行，有犯意之聯絡及行為之分擔，皆為共同正犯。
三、原審未為詳察，遽認前述對警員乙○○施強暴成傷係被告丙○○一人所為，而為
    被告甲○○無罪之諭知，尚有未合，被告丙○○上訴意旨，否認犯罪，雖無理由
    ，惟公訴人上訴意旨，執上述理由，指摘原判決此部分不當，為有理由，自應由
    本院將原判決關於被告丙○○傷害及定執行刑部分暨被告甲○○部分，均予撤銷
    改判，審酌被告丙○○、甲○○為躲避警方查緝，一時情急，強行關門致員警受
    有輕傷，惡性尚非重大及被告二人犯罪之手段、犯罪後態度等一切情狀，各量處
    有期徒刑三月，並均諭知易科罰金之折算標準。
四、原判決對被告丙○○賭博及同案被告鄭孟棠部分，已判決確定，本院不另論列。
據上論斷，應依刑事訴訟法第三百六十九條第一項前段、第三百六十四條、第二百九
十九條第一項前段、刑法第二十八條、第一百三十五條第一項、第二百七十七條第一
項、第五十五條、第四十一條第一項、罰金罰鍰提高標準條例第一條前段、第二條，
判決如主文。
本案經檢察官陳國全到庭執行職務。
中    華    民    國      九十二      年      五      月     二十二   日
                              臺灣高等法院高雄分院刑事第七庭
                                  審判長法官  李春昌
                                        法官  張意聰
                                        法官  黃憲文
右正本證明與原本無異。
不得上訴。
                                  法院書記官  黃英彥
中    華    民    國      九十二      年      五      月    二十二    日
附錄：本判決論罪科刑法條：
刑法第一百三十五條第一項：
對於公務員依法執行職務時，施強暴脅迫者，處三年以下有期徒刑、拘役或三百元以
下罰金。
刑法第二百七十七條第一項：
傷害人之身體或健康者，處三年以下有期徒刑、拘役或一千元以下罰金。


司法院資訊處製作；財團法人民間司法改革基金會備份。
